臺灣新北地方法院板橋簡易庭民事簡易判決
111年度板簡字第2221號
原      告  東泰國際建設股份有限公司

法定代理人  李瑞珠  



訴訟代理人  王寶玉  
被      告  葉素霞  
上列當事人間請求返還停車位事件，本院於民國111年11月28日
言詞辯論終結，判決如下：
    主      文
被告應將坐落於新北市○○區○○路○○○○○○○○○○○號雙號及建八路一
百五十七至二百二十一號單號等樓之地下二層編號第三百一十四
號平面式停車位遷讓返還予原告。
被告應給付原告新臺幣肆萬元及自民國一百一十一年九月九日起
至清償日止，按年息百分之五計算之利息，另自民國一百一十一
年八月一日起至返還第一項停車位之日止，按月給付原告新臺幣
肆仟元。
訴訟費用由被告負擔。
本判決得假執行。
    事實及理由
一、本件被告經合法通知，無正當理由未於言詞辯論期日到場，
    核無民事訴訟法第386條所列各款情形，爰依原告之聲請，
    由其一造辯論而為判決。
二、原告主張：
　㈠被告於民國110年7月1日與原告簽訂「汽車停車位租賃契約書
    (大來經貿廣場)」（下稱系爭租約），向原告承租坐落於新
    北市○○區○○路000○000號雙號及建八路157至221號單號等樓
    之地下二層編號第314號平面式停車位（下稱系爭停車位）
    。依據系爭租約第二、三條約定，租賃期間自110年7月1日
    起至110年12月31日止，租金每月為新臺幣（下同）4,000元
    。
　㈡詎被告自110年10月份起未再支付分文租金，甚至於110年12
    月31日即租期屆滿後，亦未將系爭停車位騰空返還予原告，
    仍將其汽車停放其上迄今。原告多方聯繫被告，請被告將汽
    車駛離，並將系爭停車位騰空返還予原告，然被告竟均置之
    不理。且被告自110年10月1日起至110年12月31日租期屆滿
    時止，並未依約支付每月租金4,000元，合計欠租共12,000
    元。另被告自租期屆滿後之111年1月1日起，並未遷讓返還
    系爭停車位，仍繼續占用迄今，致原告不能收回系爭停車位
    出租獲利，依社會通常之觀念，被告因此每月獲有相當於4,
    000元租金之收益，並致原告每月受有同額之損害。總計原
    告因被告無權占有系爭停車位，自111年1月1日起至同年7月
    31日止，已受有相當於租金之損害共28,000元。
　㈢為此，爰依系爭租約、民法第455條前段、第179條之規定提
    起本件訴訟，並聲明：⒈被告應將坐落於新北市○○區○○路000
    ○000號雙號及建八路157至221號單號等樓之地下二層編號第
    314號平面式停車位遷讓返還予原告。⒉被告應給付原告40,0
    00元及自起訴狀送達翌日起至清償日止，按年息百分之5計
    算之利息。另自111年8月1日起至返還前項停車位之日止，
    按月給付4,000元予原告。
三、法院之判斷：
  ㈠原告主張之事實，業據提出系爭租約、照片2張為證，核認無
    訛；又被告就原告主張之前揭事實，已於相當時期受合法之
    通知，而於言詞辯論期日不到場，亦未提出準備書狀爭執，
    依民事訴訟法第436條第2項、第280條第3項本文準用第1項
    本文規定，視同自認，堪認原告之主張為真正。
　㈡按承租人應依約定日期，支付租金；租賃定有期限者，其租
    賃關係，於期限屆滿時消滅；承租人於租賃關係終止後，應
    返還租賃物，民法第439條前段、第450條第1項、民法第455
    條前段分別定有明文。查，兩造間已約明租金為每月4,000
    元，每3個月為一期，被告應於每期期初前，一次繳交3個月
    租金予原告，而被告自110年10月間起即未給付租金，截至1
    10年12月31日期滿未再續約，故系爭租約已因租期屆滿而消
    滅，被告應依約交還系爭停車位，然其迄未將系爭停車位返
    還予原告，是原告請求被告將系爭停車位返還原告，並給付
    自110年10月1日起至110年12月31日止之租金12,000元（計
    算式：4,000×3＝12,000），為有理由，應予准許。 
　㈢復按依不當得利之法則請求返還不當得利，以無法律上之原
    因而受利益，致他人受有損害為其要件，故其得請求返還之
    範圍，應以對方所受之利益為度，非以請求人所受損害若干
    為準，又無權占有他人之物，可能獲得相當於租金之利益為
    社會通常之觀念（最高法院61年度台上字第1695號判例意旨
    參照）。查被告於系爭租約屆滿後，仍持續停放車輛，迄未
    返還系爭停車位予原告，核屬無權占有系爭停車位，且受有
    使用系爭停車位之利益，並致原告受有損害，其利益與損害
    均相當於停車位之租金。是以，原告請求被告自111年1月1
    日起111年7月31日止，相當於租金之不當得利28,000元（計
    算式：4,000×7＝28,000），暨自111年8月1日起至遷讓返還
    系爭停車位之日止，按月給付原告相當於租金之不當得利4,
    000元，要屬有據。
　㈣末按遲延之債務，以支付金錢為標的者，債權人得請求依法
    定利率計算之遲延利息。給付有確定期限者，債務人自期限
    屆滿時起，負遲延責任。給付無確定期限者，債務人於債權
    人得請求時，經其催告而未為給付，自受催告時起，負遲延
    責任。其經債權人起訴而送達訴狀，或依督促程序送達支付
    命令，或為其他相類之行為者，與催告有同一之效力。應付
    利息之債務，其利率未經約定，亦無法律可據者，週年利率
    為百分之5，民法第233條第1項、第229條及第203條分別定
    有明文。本件原告請求被告給付之租金12,000元及自111年1
    月1日起至111年7月31日止相當於租金之不當得利28,000元
    ，共4萬元，係以支付金錢為標的，且無約定利率，故原告
    請求被告給付自起訴狀繕本送達翌日即111年9月9日起至清
    償日止，按年息百分之5計算之利息，併應准許。　
四、綜上所述，原告依系爭租約、民法第455條前段、第179條，
    請求如主文第1項、第2項所示，為有理由，應予准許。
五、本件係依民事訴訟法第427條第2項第1款規定適用簡易訴訟
    程序所為被告敗訴之判決，爰依同法第436條第2項、第389
    條第1項第3款規定，依職權宣告假執行。
六、訴訟費用負擔之依據：民事訴訟法第78條。　
中　　華　　民　　國　　111 　年　　12　　月　　15　　日
                  臺灣新北地方法院板橋簡易庭
                        法  官  陳怡親
以上為正本係照原本作成。
如不服本判決，應於送達後20日內，向本院提出上訴狀並表明上
訴理由，如於本判決宣示後送達前提起上訴者，應於判決送達後
20日內補提上訴理由書（須附繕本）。
中　　華　　民　　國　　111 　年　　12　　月　　15　　日
                        書記官  劉芷寧